臺灣高等法院交通事件裁定　　　　　　 100年度交抗字第21號
抗　告　人
即受處分人　　周春祥
上列抗告人因違反道路交通管理處罰條例案件，不服臺灣板橋地
方法院，中華民國99年12月14日所為裁定（99年度交聲字第3613
號），提起抗告，本院裁定如下：
    主  文
抗告駁回。
    理  由
一、原處分意旨略以：異議人即受處分人（下稱抗告人）周春祥
    於民國（下同）98年10月9日下午5時43分許，騎乘車牌號碼
    NR5-960號普通重型機車，行經臺北市○○○路○段58號前（
    往北），因「限速50公里，經測時速62公里，超速12公里以
    上未滿20公里」之違規行為，經雷達測速儀拍攝違規照片後
    ，由臺北市政府警察局交通大隊逕行製單舉發，爰依道路交
    通管理處罰條例第40條、第63條第1項第1款（裁決書漏載第
    1款）之規定裁處罰鍰新臺幣（下同）1200元，並記違規點
    數1點等語。
二、聲明異議意旨略以：抗告人所有上開機車係車齡8年以上之
    老舊車輛，當日行經臺北市○○○路○段58號前（往北）時
    ，時速約為40餘公里，然當時左側似有若干行進快速車輛，
    或有其他因素而引發自動攝影。抗告人認舉發單位使用之檢
    測器材之準確度可能有誤，應確認當時檢舉單位所使用之檢
    測器材有無發生故障或設定錯誤之情事，如該檢測器材確有
    定期進行校正、維修與保固標準合法作業，亦應提供相關資
    料紀錄，並確認檢測器材證號、檢定合格書編號是否與本件
    違規採證器材相符無誤。為此聲明異議，請求撤銷原處分等
    語。
三、原裁定以：
（一）抗告人於98年10月9日下午5時43分許，騎乘車號NR5-960
      號普通重型機車行經臺北市○○○路○段58號前（往北）
      最高速限時速50公里之路段，以時速62公里之速度行駛，
      超速12公里，為臺北市政府警察局交通警察大隊員警照依
      採證照片逕行舉發等情，有臺北市政府警察局北市警交大
      字第A00000000號舉發違反道路交通管理事件通知單1紙、
      違規採證照片1幀及臺北市政府警察局交通警察大隊98 年
      11月24日北市警交大執字第09833684900號函在卷可稽（
      原審卷第8頁至第9頁、第13頁至第14頁），抗告人於書狀
      中坦認其曾於前開時間騎乘上揭機車行經前述地點之事實
      。又本件採證使用之雷達測速儀，其規格為24.125GHz（
      K-Band）照相式，係由主機及天線所組成，需搭配照相機
      運作，廠牌為TRAFFIPAX，型號(一)主機為Speedophot、型
      號(二)天線為TYPE24，器號(一)主機為803-410/49755，器號
      (二)天線為Nr.495，檢定合格單號碼為MOGA0000000A、MOGA
      0000000B，經經濟部標準檢驗局於98年7月31日檢驗合格
      ，有效期限至99年7月31日止等情，有經濟部標準檢驗局
      MO0000000號雷達測速儀檢定合格證書及原審辦理刑事案
      件電話記錄查詢表各1紙在卷可參（原審卷第15頁至第16
      頁），足認本件所使用之雷達測速儀業經相關單位檢定合
      格在案，準確度應值信賴，並無測速錯誤之疑慮。抗告人
      空言指摘本件測速器材之正確性，尚無可取。抗告人前開
      違規情節，至堪認定。
（二）另觀之本件違規採證照片，照片內除抗告人所騎乘之前開
      重型機車外，別無其他車輛，抗告人辯稱當時似有其他車
      輛快速通過引發測速儀自動照相云云，亦難認與事實相符
      。再本件採證照片上方清楚顯示「2^^」（即採證攝錄行
      向採後照式）、「149」（即本案違規之路段代號）、「
      09.10.09」（即本案違規之日期）、「062」（即受測車
      輛之車速）、「17:43:06」（即本案違規之時間）、「限
      速50公里」（即本案路段之限速）等內容，足見原處分機
      關所認定之違規車輛、時地、違規車速等節，均無違誤。
（三）綜上所述，抗告人於上揭時地騎乘車號NR5-960號重型機
      車超速12公里（未滿20公里）之違規事實至為明確，原處
      分機關依據道路交通管理處罰條例40條、第63條第1項第1
      款之規定裁處罰鍰1200元，並記違規點數1點，於法核無
      不合。本件抗告人之異議為無理由，應予駁回。
四、抗告意旨略以：本件雷達測速儀所拍攝之違規照片，照片中
    所有編號與經濟部標準檢驗局檢定合格書編號內容無一相同
    ，如何證明檢測器材有效與合法？執法單位採用無檢驗合格
    證書之不合法雷達測速儀，實屬謬誤，請更正註銷舉發單據
    云云。
五、本院查：
（一）按汽車駕駛人，行車速度超過規定之最高時速，或低於規
      定之最低時速，除有第43條第1項第2款情形外，處1200元
      以上2400元以下罰鍰；汽車駕駛人有第40條情形者，除依
      原條款處罰鍰外，並記違規點數1點，道路交通管理處罰
      條例第40條、第63條第1項第1款分別定有明文。
（二）抗告人周春祥於98年10月9日下午5時43分許，騎乘車號
      NR5-960號普通重型機車行經臺北市○○○路○段58號前
      （往北）最高速限時速50公里之路段，以時速62公里之速
      度行駛，超速12公里，為臺北市政府警察局交通警察大隊
      員警照依採證照片逕行舉發之事實，此有臺北市政府警察
      局北市警交大字第A00000000號舉發違反道路交通管理事
      件通知單1紙、違規採證照片1幀及臺北市政府警察局交通
      警察大隊98年11月24日北市警交大執字第09833684900號
      函在卷可稽（原審卷第8頁、第13頁至第14頁），抗告人
      亦供認曾於前開時間騎乘上揭機車行經前述地點，是抗告
      人本件違規事實明確。
（三）雖抗告人以前詞置辯，然查，本件採證照片上方清楚顯示
      「2^^」（即採證攝錄行向採後照式）、「149」（即本案
      違規之路段代號）、「09.10.09」（即本案違規之日期）
      、「06 2」（即受測車輛之車速）、「17:43:06」（即本
      案違規之時間）、「限速50公里」（即本案路段之限速）
      等內容，業如前述，足見原處分機關所認定之違規車輛、
      時地、違規車速等節，均無違誤；又本件採證使用之固定
      桿雷達測速儀，其檢定合格單號碼為MOGA0000000A、
      MOGA000000 0B，並經經濟部標準檢驗局於98年7月31日檢
      驗合格，有效期限至99年7月31日止，此有經濟部標準檢
      驗局MO00000 00號雷達測速儀檢定合格證書1紙在卷可參
      （原審卷第15頁），並有原審辦理刑事案件電話記錄查詢
      表及臺北市政府警察局交通警察大隊98年11月24日北市警
      交大執字第09 833684900號函（原審卷第8頁至第9頁、第
      16頁）可佐。此外，觀諸舉發採證照片所示，於抗告人所
      駕駛之車道上，除有抗告人之前揭機車外，未見任何其他
      車輛在採證相片上或該照片之角落或邊緣之情形，該舉證
      照片上亦清楚將時間、地點、違規之方向、速度標示於照
      片（原審卷第14頁）；而抗告人為警舉發當時，舉發單位
      使用之雷達測速儀仍在有效使用期限內，復無證據證明該
      機器有故障之虞，故堪認該雷射測速儀所測得之數據可達
      到符合國家標準之正確性。執勤警員本其維護交通秩序及
      安全之職責，依據該測得數據所為之上開舉發行為，應無
      違誤。
（四）綜上所述，本件交通違規情節明確，原處分機關依據道路
      交通管理處罰條例40條、第63條第1項第1款之規定裁處罰
      鍰1200元，並記違規點數1點，核無違誤。原審法院據此
      駁回抗告人之聲明異議，經核尚無不合。抗告意旨徒憑己
      意指摘原裁定不當，為無理由，應予駁回。
據上論斷，應依道路交通管理處罰條例第89條，道路交通事件處
理辦法第25條，刑事訴訟法第412條，裁定如主文。
中    華    民    國    100    年    1    月    13    日
                  交通法庭審判長法  官  宋  祺
                                法  官  林孟宜
                                法  官  高玉舜
以上正本證明與原本無異。
不得再抗告。
                                書記官  許雅淩
中    華    民    國   100    年    1     月    14    日